【裁判字號】    89,交訴,14
【裁判日期】    890419
【裁判案由】    過失致死等
【裁判全文】
臺灣彰化地方法院刑事判決                          八十九年度交訴字第一四號
    公  訴  人  臺灣彰化地方法院檢察署檢察官
    被      告  丁○○
右列被告因過失致死案件，經檢察官提起公訴（八十八年度偵字第一一一三二號），
本院判決如左：
    主  文
丁○○過失致人於死，處有期徒刑壹年。
    事  實
一、丁○○於民國八十七年十一月十五日二十一時五分許，無駕駛執照，於酒醉後（
    肇事後血中酒精濃度達每公合一九八毫克即一九八ｍｇ／ｄｌ，換算為吐氣所含
    酒精成份為每公升０．九九毫克），駕駛林俊宏所有之車牌號碼ＱＦ─八八一０
    號自用小客車，載林俊宏、楊明泓、李福展等三人，沿限速六十公里之彰化縣福
    興鄉○○村○○路○段外側車道，由南往北方向行駛時，其原應注意行車速度依
    標誌之規定，且汽車在雙向二車道行駛時，應在遵行車道內行駛，在劃有分向限
    制線之路段，亦不得駛入來車車道內之規定，而依當時情形，天候、路況皆良好
    ，並無不能注意之情事，竟疏於注意，於酒醉後仍超速以時速約六十至七十公里
    之速度駕駛汽車，致急駛中，因酒醉影響其肌肉協調性，汽車失控駛入對向車道
    ，撞及對向路邊停駛中之陳火獅所有車牌號碼ＰＱ─八一九七號自用小客車，再
    撞擊行走路旁，正擬上車之戊○○，及戊○○所有之車牌號碼ＰＶ─八四０八號
    小客貨車，因而致林俊宏及楊明泓均受有頭部外傷、顱內出血，雖經送醫仍不治
    死亡（李福展受傷部分未提告訴），戊○○則因而受有左側跟骨開放性骨折、左
    近端脛骨骨折、雙側肘部撕裂傷、腹部鈍傷、右腎血腫、頭部外傷合併面部撕裂
    傷等傷害，經治療後已達對其身體造成重大不治之輕度肢體障礙之傷害。
二、案經彰化縣警察局鹿港分局報驗及被害人戊○○訴由臺灣彰化地方法院檢察署檢
    察官檢舉偵查起訴。
    理  由
一、右開事實，業據被告丁○○於警訊及偵、審中均坦承不諱，其事故發生之情形並
    經証人倪燈田、謝麗雪、粘皓群証述明確，核與被害人戊○○指述情節相符，復
    經証人即到場處理之警員甲○○結証在卷，均與被告供述相符，此外並有道路交
    通事故調查報告表、照片、百川醫院急診生化檢驗報告單及診斷証明書等在卷可
    資佐證，又被害人林俊宏及楊明泓係因本件車禍致死亡，業經臺灣彰化地方法院
    檢察署檢察官督同檢驗員相驗明確，有相驗屍體證明書、驗斷書及勘驗筆錄等在
    卷可憑，並經被害人楊明泓之父丙○○、林俊宏之兄乙○○供述在卷，被害人戊
    ○○係因本件車禍而受有左肢體殘障之重傷害，亦有診斷書、沙鹿童綜合醫院函
    及殘障手冊影本在卷可稽。按駕駛人應注意行車速度依標誌之規定，無標誌者，
    在市區道路時速不得超過四十公里，在郊外道路時速不得超過六十公里，在市區
    ○○道上時速不得超過三十公里，在郊外慢車道上時速不得超過四十公里，且汽
    車在雙向二車道行駛時，均應在遵行車道內行駛，在劃有分向限制線之路段，不
    得駛入來車之車道內，又飲酒後其吐氣所含酒精成份超過每公升０．二五毫克以
    上者，不得駕車，道路交通安全規則第九十三條第一項第一款、第二款、第九十
    七條第一款、第二款、第一百十四條第二款均定有明文，被告肇事後於其血液中
    檢出酒精濃度達一九八ｍｇ／ｄｌ，即每公合一九八毫克，換算為吐氣所含酒精
    成份為每公升０．九九毫克，遠超過前開規定之０．二五ｍｇ／Ｌ。又被告駕車
    自應注意前開規定，且依附卷之交通事故調查報告表所載，本件被告於肇事之時
    、地，天候、路況皆良好，則當時被告亦無不能注意之情事，其竟疏未注意及此
    ，而酒醉後仍無駕駛執照駕車，並超速行駛，且駛入對向車道，相繼撞及路邊停
    駛中之陳火獅之自小客車及戊○○，致林俊宏及楊明泓均因頭部外傷、顱內出血
    而死亡，路旁之行人戊○○受有重傷，被告之行為確有過失，是被害人之受傷及
    死亡，係由被告之過失行為所致，其間有相當因果關係，已極為明確。本件經送
    台灣省彰化縣區車輛行車事故鑑定委員會鑑定，亦認係被告酒後駕駛自小客車高
    速行駛中失控而侵入對向車道，撞及路邊停駛中之戊○○小客貨車與陳火獅小客
    車而肇事，有鑑定意見書可稽，被告自白核與事實相符，本件事證明確，被告犯
    行已堪認定。
二、核被告所為係犯刑法第二百七十六條第一項之過失致人於死罪、第二百八十四條
    第一項後段之過失致重傷罪。公訴人認被告撞及戊○○之行為係構成刑法第二百
    七十七條第一項之傷害罪，然經查，本件被告係駕車不慎致肇事，且因而造成被
    害人受有肢體殘障之重大不治傷害，顯係已達重傷，故其所為應係犯刑法第二百
    八十四條第一項後段之過失致重傷罪，起訴法條尚有不當，惟與本件認定之犯罪
    事實相同，起訴法條應予變更。被告前開所犯之過失致人於死二罪及過失致重傷
    罪間，係一行為觸犯數罪名，為想像競合犯，依刑法第五十五條規定，從較重之
    過失致死一罪處斷。被告係汽車駕駛人，竟於酒醉後，無駕駛執照駕車，應依道
    路交通管理處罰條例第八十六條第一項規定加重其刑。爰審酌被告過失之程度，
    無照且酒醉後駕車，造成多人傷亡及被告肇事後態度等一切情狀，量處如主文所
    示之刑。
據上論斷，應依刑事訴訟法第二百九十九條第一項前段、第三百條，刑法第二百七十
六條第一項、第二百八十四條第一項後段、第五十五條，道路交通管理處罰條例第八
十六條第一項，罰金罰鍰提高標準條例第一條前段，判決如主文。
中      華      民      國      八十九      年      四    月    十九    日
                                        臺灣彰化地方法院交通法庭
                                            法      官  王  紋  瑩
右正本證明與原本無異。
如不服本判決，應於判決送達後十日內向本院提出上訴狀( 須附繕本 )。
告訴人或被害人對於判決如有不服具備理由請求檢察官上訴者，其上訴期間之計算係
以檢察官收受判決正本之日期為準。
                      法院書記官  鄭  秀  鑾
中      華      民      國      八十九      年      四    月   二十四   日
刑法第二百七十六條
因過失致人於死者，處二年以下有期徒刑、拘役或二千元以下罰金。
從事業務之人，因業務上之過失犯前項之罪者，處五年以下有期徒刑或拘役，得併科
三千元以下罰金。
刑法第二百八十四條
因過失傷害人者，處六月以下有期徒刑、拘役或五百元以下罰金。致重傷者，處一年
以下有期徒刑、拘役或五百元下罰金。
從事業務之人，因業務之過失傷害人者，處一年以下有期徒刑、拘役或一千元以下罰
金。致重傷者，處三年以下有期徒刑、拘役或二千元以下罰金。


司法院資訊處製作；財團法人民間司法改革基金會備份。
